Inventaris van het archief van de Krijgsraad te Velde West, 1945-1965
Nationaal Archief, Den Haag
Krijgsraad te Velde West
Krijgsraad West
1945-1965
3324
703 inventarisnummer(s); 74,20 meter
Normale geschreven, getypte en gedrukte documenten, geen bijzondere handschriften.
Nationaal Archief
Het archief van de Krijgsraad te Velde West (1945-1965) is een bundeling van de tucht- en rechtszaken die te Rotterdam en Den Haag werden behandeld en van de indexen die daarop toegang verschaffen. Verder bevindt zich in dit archief correspondentie van de auditeur-militair. Dossiers die betrekking hebben op militairen die tot het VN-Korealeger behoorden of in Indonesië of Nieuw-Guinea waren gedetacheerd zijn in een afzonderlijke serie ondergebracht, evenals de dossiers die gaan over de liquidatie van verzetsstrijders (1948-1952). Er is een supplement van weeklijsten tot 1971.
Archiefvorming
Geschiedenis van de archiefvormer
Wanneer een militair een strafbaar feit, wat niet krijgstuchtelijk is afgedaan, heeft begaan dan wordt hiervan aan proces-verbaal van opgemaakt door de commandant van de militair. Dit proces-verbaal wordt vervolgens aan de auditeur-militair van de Krijgsraad aangeboden, die het ter beoordeling doorzendt aan de commanderend-generaal (in praktijk een verwijzingsofficier) Deze officier beschikt of de militair zich voor de Krijgsraad zal moeten verantwoorden of dat de zaak alsnog krijgstuchtelijk zal moeten worden afgedaan of dat de zaak wordt geseponeerd. In het eerste geval krijgt de auditeur-militair de processen-verbaal - met de stukken van de officier-commissaris die het vooronderzoek pleegt - terug en wordt de zaak voor de Krijgsraad gebracht. In de laatste twee gevallen krijgt de auditeur-militair de processen-verbaal direct terug en is zijn verantwoording voor de zaak beëindigd.
In dit kader hebben in de periode 1945-1949 er zowel in Rotterdam als in 's-Gravenhage zittingen van de Krijgsraad te Velde West plaatsgevonden.
Geschiedenis van het archiefbeheer
De verwerving van het archief
Overbrenging van een overheidsarchief
Inhoud en structuur van het archief
Ordening van het archief
Via de alfabetische persoonsnamenindex verkrijgt men het inschrijvingsnummer (W.L. nummer), vervolgens verkrijgt men middels raadpleging van de inschrijvingsregisters de datum van de zitting van de Krijgsraad die op haar beurt veer in het rolregister teruggevonden kan worden om zo, via rolnummer, het vonnis te vinden.
Is de datum van het vonnis bekend, dan kan men rechtstreeks in de rolregisters het vereiste rolnummer terugvinden.
Niet altijd zullen de vonnissen in de serie aanwezig zijn, vaak echter wel in het betreffende procesdossier van de auditeur-militair, deze krijgt een afschrift van het vonnis.
Aanwijzingen voor de gebruiker
Openbaarheidsbeperkingen
Volledig beperkt openbaar (B). Beperking geldt enkel stukken betreffende nog levende personen: 1 Wetenschappelijk: A. inzage na toestemming van de directeur Nationaal Archief; B. publicatie na toestemming Ministerie van Justitie. 2. Niet-wetenschappelijk: inzage A. vonnissen na toestemming voorzitter Militaire Kamer van de Arrondissementsrechtbank Arnhem; B. strafdossiers na toestemming Ministerie van Justitie.
Materiële beperkingen
Het archief kent geen beperkingen voor het raadplegen van stukken als gevolg van slechte materiële staat.
Andere toegang
3.0342-48: verschillende archieven van de krijgsraad
Aanvraaginstructie
Openbare archiefstukken kunnen online worden aangevraagd en gereserveerd. U kunt dit ook via de terminals in de studiezaal van het Nationaal Archief doen. Om te kunnen reserveren dient u de volgende stappen te volgen:
Creëer een account of log in.
Selecteer in de archiefinventaris een archiefstuk.
Klik op ‘Reserveer’ en kies een tijdstip van inzage.
Verwant materiaal
Beschikbaarheid van kopieën
Inventarisnummers van dit archief zijn niet in kopievorm beschikbaar
Beschrijving van de series en archiefbestanddelen
- 's-Gravenhage
  - Geseponeerde en krijgstuchtelijk zaken
    - Dossiers van geseponeerde c.q. krijgstuchtelijk afgedane zaken in zowel de categorie I Misdrijven als in de categorie II Overtredingen, 1945-1956; 1-16
      - Weeklijstnummer: 26-38, 1945, Weeklijstnummer: 755-4166, 1946; 1
        Openbaarheid beperkt tot 01-01-2022
      - Weeklijstnummer: 4210-6518, 1946, Weeklijstnummer: 6170-6762, 34-509, 1947; 2
        Openbaarheid beperkt tot 01-01-2023
      - Weeklijstnummer: 611-1841, 1947, 3
      - Weeklijstnummer: 2031-3154, 1947, 4
      - Weeklijstnummer: 57-1653, 1948, Weeklijstnummer: 48-470, 1949; 5
        Openbaarheid beperkt tot 01-01-2025
      - Weeklijstnummer: 485-1242, 1949, 6
      - Weeklijstnummer: 1269-1392, 1949, Weeklijstnummer: 118-702, 1950; 7
        Openbaarheid beperkt tot 01-01-2026
      - Weeklijstnummer: 727-1651, 1950, 8
      - Weeklijstnummer: 13-542, 1951, 9
        Openbaarheid beperkt tot 01-01-2027
      - Weeklijstnummer: 545-1218, 1951, 10
      - Weeklijstnummer: 24-963, 1952, 11
        Openbaarheid beperkt tot 01-01-2028
      - Weeklijstnummer: 972-1256, 1952, Weeklijstnummer: 11-1097, 1953; 12
        Openbaarheid beperkt tot 01-01-2029
      - Weeklijstnummer: 135-1597, 1954, 13
        Openbaarheid beperkt tot 01-01-2030
      - Weeklijstnummer: 1630-1920, 1954, Weeklijstnummer: 61-1059, 1955; 14
        Openbaarheid beperkt tot 01-01-2031
      - Weeklijstnummer: 1143-2096, 1955, 15
      - Weeklijstnummer: 294-1775, 1956, 16
        Openbaarheid beperkt tot 01-01-2032
    - Dossiers van geseponeerde c.q. krijgstuchtelijk afgedane zaken in de categorie I Misdrijven, 1960-1965; 17-121
      - Weeklijstnummer: 1-100, 1960, 17
        Openbaarheid beperkt tot 01-01-2036
      - Weeklijstnummer: 101-200, 1960, 18
      - Weeklijstnummer: 201-300, 1960, 19
      - Weeklijstnummer: 301-400, 1960, 20
      - Weeklijstnummer: 401-499, 1960, 21
      - Weeklijstnummer: 500-600, 1960, 22
      - Weeklijstnummer: 601-700, 1960, 23
      - Weeklijstnummer: 701-800, 1960, 24
      - Weeklijstnummer: 801-900, 1960, 25
      - Weeklijstnummer: 901-1000, 1960, 26
      - Weeklijstnummer: 1001-1099, 1960, 27
      - Weeklijstnummer: 1100-1200, 1960, 28
      - Weeklijstnummer: 1201-1300, 1960, 29
      - Weeklijstnummer: 1301-1400, 1960, 30
      - Weeklijstnummer: 1401-1500, 1960, 31
      - Weeklijstnummer: 1501-1560, 1960, 32
      - Weeklijstnummer: 1-99, 1961, 33
        Openbaarheid beperkt tot 01-01-2037
      - Weeklijstnummer: 100-200, 1961, 34
      - Weeklijstnummer: 201-300, 1961, 35
      - Weeklijstnummer: 301-400, 1961, 36
      - Weeklijstnummer: 401-500, 1961, 37
      - Weeklijstnummer: 501-600, 1961, 38
      - Weeklijstnummer: 601-700, 1961, 39
      - Weeklijstnummer: 701-800, 1961, 40
      - Weeklijstnummer: 801-900, 1961, 41
      - Weeklijstnummer: 901-1000, 1961, 42
      - Weeklijstnummer: 1001-1100, 1961, 43
      - Weeklijstnummer: 1101-1200, 1961, 44
      - Weeklijstnummer: 1201-1300, 1961, 45
      - Weeklijstnummer: 1301-1400, 1961, 46
      - Weeklijstnummer: 1401-1500, 1961, 47
      - Weeklijstnummer: 1501-1600, 1961, 48
      - Weeklijstnummer: 1601-1623, 1961, 49
      - Weeklijstnummer: 1-100, 1962, 50
        Openbaarheid beperkt tot 01-01-2038
      - Weeklijstnummer: 101-200, 1962, 51
      - Weeklijstnummer: 201-300, 1962, 52
      - Weeklijstnummer: 301-400, 1962, 53
      - Weeklijstnummer: 401-500, 1962, 54
      - Weeklijstnummer: 501-600, 1962, 55
      - Weeklijstnummer: 601-700, 1962, 56
      - Weeklijstnummer: 701-800, 1962, 57
      - Weeklijstnummer: 801-900, 1962, 58
      - Weeklijstnummer: 901-1000, 1962, 59
      - Weeklijstnummer: 1001-1050, 1962, 60
      - Weeklijstnummer: 1051-1100, 1962, 61
      - Weeklijstnummer: 1101-1150, 1962, 62
      - Weeklijstnummer: 1151-1200, 1962, 63
      - Weeklijstnummer: 1201-1250, 1962, 64
      - Weeklijstnummer: 1251-1300, 1962, 65
      - Weeklijstnummer: 1301-1350, 1962, 66
      - Weeklijstnummer: 1351-1400, 1962, 67
      - Weeklijstnummer: 1401-1450, 1962, 68
      - Weeklijstnummer: 1451-1500, 1962, 69
      - Weeklijstnummer: 1501-1550, 1962, 70
      - Weeklijstnummer: 1551-1600, 1962, 71
      - Weeklijstnummer: 1601-1650, 1962, 72
      - Weeklijstnummer: 1651-1700, 1962, 73
      - Weeklijstnummer: 1701-1762, 1962, 74
      - Weeklijstnummer: 1-70, 1963, 75
        Openbaarheid beperkt tot 01-01-2039
      - Weeklijstnummer: 71-130, 1963, 76
      - Weeklijstnummer: 131-200, 1963, 77
      - Weeklijstnummer: 201-260, 1963, 78
      - Weeklijstnummer: 261-320, 1963, 79
      - Weeklijstnummer: 321-375, 1963, 80
      - Weeklijstnummer: 376-450, 1963, 81
      - Weeklijstnummer: 451-525, 1963, 82
      - Weeklijstnummer: 526-580, 1963, 83
      - Weeklijstnummer: 581-635, 1963, 84
      - Weeklijstnummer: 636-700, 1963, 85
      - Weeklijstnummer: 701-770, 1963, 86
      - Weeklijstnummer: 771-850, 1963, 87
      - Weeklijstnummer: 851-930, 1963, 88
      - Weeklijstnummer: 931-1000, 1963, 89
      - Weeklijstnummer: 1001-1075, 1963, 90
      - Weeklijstnummer: 1076-1125, 1963, 91
      - Weeklijstnummer: 1126-1190, 1963, 92
      - Weeklijstnummer: 1191-1250, 1963, 93
      - Weeklijstnummer: 1251-1325, 1963, 94
      - Weeklijstnummer: 1326-1400, 1963, 95
      - Weeklijstnummer: 1401-1485, 1963, 96
      - Weeklijstnummer: 1486-1550, 1963, 97
      - Weeklijstnummer: 1551-1585, 1963, 98
      - Weeklijstnummer: 1-62, 1964, 99
        Openbaarheid beperkt tot 01-01-2040
      - Weeklijstnummer: 63-134, 1964, 100
      - Weeklijstnummer: 135-200, 1964, 101
      - Weeklijstnummer: 201-269, 1964, 102
      - Weeklijstnummer: 270-321, 1964, 103
      - Weeklijstnummer: 322-413, 1964, 104
      - Weeklijstnummer: 414-476, 1964, 105
      - Weeklijstnummer: 477-559, 1964, 106
      - Weeklijstnummer: 560-629, 1964, 107
      - Weeklijstnummer: 630-700, 1964, 108
      - Weeklijstnummer: 701-788, 1964, 109
      - Weeklijstnummer: 789-875, 1964, 110
      - Weeklijstnummer: 876-966, 1964, 111
      - Weeklijstnummer: 967-1050, 1964, 112
      - Weeklijstnummer: 1051-1131, 1964, 113
      - Weeklijstnummer: 1132-1200, 1964, 114
      - Weeklijstnummer: 1201-1259, 1964, 115
      - Weeklijstnummer: 1-90, 1965, 116
        Openbaarheid beperkt tot 01-01-2041
      - Weeklijstnummer: 91-180, 1965, 117
      - Weeklijstnummer:181-270, 1965, 118
      - Weeklijstnummer: 271-360, 1965, 119
      - Weeklijstnummer: 361-450, 1965, 120
      - Weeklijstnummer: 451-511, 1965, 121
    - Dossiers van geseponeerde c.q. krijgstuchtelijk afgedane zaken in de categorie II Overtredingen, 1964-1965; 122-259
      - Weeklijstnummer: 1-65, 1964, 122
      - Weeklijstnummer: 66-130, 1964, 123
      - Weeklijstnummer: 131-190, 1964, 124
      - Weeklijstnummer: 191-250, 1964, 125
      - Weeklijstnummer: 251-315, 1964, 126
      - Weeklijstnummer: 316-375, 1964, 127
      - Weeklijstnummer: 376-450, 1964, 128
      - Weeklijstnummer: 451-515, 1964, 129
      - Weeklijstnummer: 516-575, 1964, 130
      - Weeklijstnummer: 576-640, 1964, 131
      - Weeklijstnummer: 641-700, 1964, 132
      - Weeklijstnummer: 701-765, 1964, 133
      - Weeklijstnummer: 766-820, 1964, 134
      - Weeklijstnummer: 821-880, 1964, 135
      - Weeklijstnummer: 881-950, 1964, 136
      - Weeklijstnummer: 951-1015, 1964, 137
      - Weeklijstnummer: 1016-1080, 1964, 138
      - Weeklijstnummer: 1081-1135, 1964, 139
      - Weeklijstnummer: 1136-1200, 1964, 140
      - Weeklijstnummer: 1201-1270, 1964, 141
      - Weeklijstnummer: 1271-1330, 1964, 142
      - Weeklijstnummer: 1331-1400, 1964, 143
      - Weeklijstnummer: 1401-1460, 1964, 144
      - Weeklijstnummer: 1461-1520, 1964, 145
      - Weeklijstnummer: 1521-1585, 1964, 146
      - Weeklijstnummer: 1586-1650, 1964, 147
      - Weeklijstnummer: 1651-1700, 1964, 148
      - Weeklijstnummer: 1701-1750, 1964, 149
      - Weeklijstnummer: 1751-1800, 1964, 150
      - Weeklijstnummer: 1801-1850, 1964, 151
      - Weeklijstnummer: 1851-1900, 1964, 152
      - Weeklijstnummer: 1901-1950, 1964, 153
      - Weeklijstnummer: 1951-2000, 1964, 154
      - Weeklijstnummer: 2001-2050, 1964, 155
      - Weeklijstnummer: 2051-2100, 1964, 156
      - Weeklijstnummer: 2101-2150, 1964, 157
      - Weeklijstnummer: 2151-2200, 1964, 158
      - Weeklijstnummer: 2201-2250, 1964, 159
      - Weeklijstnummer: 2251-2300, 1964, 160
      - Weeklijstnummer: 2301-2350, 1964, 161
      - Weeklijstnummer: 2351-2450, 1964, 162
      - Weeklijstnummer: 2451-2500, 1964, 163
      - Weeklijstnummer: 2501-2550, 1964, 164
      - Weeklijstnummer: 2551-2600, 1964, 165
      - Weeklijstnummer: 2601-2650, 1964, 166
      - Weeklijstnummer: 2651-2700, 1964, 167
      - Weeklijstnummer: 2701-2750, 1964, 168
      - Weeklijstnummer: 2751-2800, 1964, 169
      - Weeklijstnummer: 2801-2850, 1964, 170
      - Weeklijstnummer: 2851-2900, 1964, 171
      - Weeklijstnummer: 2901-2950, 1964, 172
      - Weeklijstnummer: 2951-3050, 1964, 173
      - Weeklijstnummer: 3051-3150, 1964, 174
      - Weeklijstnummer: 3151-3200, 1964, 175
      - Weeklijstnummer: 3201-3250, 1964, 176
      - Weeklijstnummer: 3251-3300, 1964, 177
      - Weeklijstnummer: 3301-3350, 1964, 178
      - Weeklijstnummer: 3351-3400, 1964, 179
      - Weeklijstnummer: 3401-3450, 1964, 180
      - Weeklijstnummer: 3451-3500, 1964, 181
      - Weeklijstnummer: 3501-3550, 1964, 182
      - Weeklijstnummer: 3551-3600, 1964, 183
      - Weeklijstnummer: 3601-3650, 1964, 184
      - Weeklijstnummer: 3651-3700, 1964, 185
      - Weeklijstnummer: 3701-3750, 1964, 186
      - Weeklijstnummer: 3751-3800, 1964, 187
      - Weeklijstnummer: 3801-3850, 1964, 188
      - Weeklijstnummer: 3851-3900, 1964, 189
      - Weeklijstnummer: 3901-3950, 1964, 190
      - Weeklijstnummer: 3951-4000, 1964, 191
      - Weeklijstnummer: 4001-4050, 1964, 192
      - Weeklijstnummer: 4051-4100, 1964, 193
      - Weeklijstnummer: 4101-4150, 1964, 194
      - Weeklijstnummer: 4151-4200, 1964, 195
      - Weeklijstnummer: 4201-4250, 1964, 196
      - Weeklijstnummer: 4251-4300, 1964, 197
      - Weeklijstnummer: 4301-4350, 1964, 198
      - Weeklijstnummer: 4351-4400, 1964, 199
      - Weeklijstnummer: 4401-4450, 1964, 200
      - Weeklijstnummer: 4451-4500, 1964, 201
      - Weeklijstnummer: 4501-4550, 1964, 202
      - Weeklijstnummer: 4551-4600, 1964, 203
      - Weeklijstnummer: 4601-4650, 1964, 204
      - Weeklijstnummer: 4651-4700, 1964, 205
      - Weeklijstnummer: 4701-4750, 1964, 206
      - Weeklijstnummer: 4751-4800, 1964, 207
      - Weeklijstnummer: 4801-4850, 1964, 208
      - Weeklijstnummer: 4851-4900, 1964, 209
      - Weeklijstnummer: 4901-4950, 1964, 210
      - Weeklijstnummer: 4951-5000, 1964, 211
      - Weeklijstnummer: 5001-5050, 1964, 212
      - Weeklijstnummer: 5051-5100, 1964, 213
      - Weeklijstnummer: 1-50, 1965, 214
      - Weeklijstnummer: 51-100, 1965, 215
      - Weeklijstnummer: 101-150, 1965, 216
      - Weeklijstnummer: 151-200, 1965, 217
      - Weeklijstnummer: 201-250, 1965, 218
      - Weeklijstnummer: 251-300, 1965, 219
      - Weeklijstnummer: 301-350, 1965, 220
      - Weeklijstnummer: 351-400, 1965, 221
      - Weeklijstnummer: 401-450, 1965, 222
      - Weeklijstnummer: 451-500, 1965, 223
      - Weeklijstnummer: 501-550, 1965, 224
      - Weeklijstnummer: 551-600, 1965, 225
      - Weeklijstnummer: 601-650, 1965, 226
      - Weeklijstnummer: 651-700, 1965, 227
      - Weeklijstnummer: 701-750, 1965, 228
      - Weeklijstnummer: 751-800, 1965, 229
      - Weeklijstnummer: 801-850, 1965, 230
      - Weeklijstnummer: 851-900, 1965, 231
      - Weeklijstnummer: 901-950, 1965, 232
      - Weeklijstnummer: 951-1000, 1965, 233
      - Weeklijstnummer: 1001-1050, 1965, 234
      - Weeklijstnummer: 1051-1100, 1965, 235
      - Weeklijstnummer: 1101-1150, 1965, 236
      - Weeklijstnummer: 1151-1200, 1965, 237
      - Weeklijstnummer: 1201-1250, 1965, 238
      - Weeklijstnummer: 1251-1300, 1965, 239
      - Weeklijstnummer: 1301-1350, 1965, 240
      - Weeklijstnummer: 1351-1400, 1965, 241
      - Weeklijstnummer: 1401-1450, 1965, 242
      - Weeklijstnummer: 1451-1500, 1965, 243
      - Weeklijstnummer: 1501-1550, 1965, 244
      - Weeklijstnummer: 1551-1600, 1965, 245
      - Weeklijstnummer: 1601-1650, 1965, 246
      - Weeklijstnummer: 1651-1700, 1965, 247
      - Weeklijstnummer: 1701-1750, 1965, 248
      - Weeklijstnummer: 1751-1800, 1965, 249
      - Weeklijstnummer: 1801-1850, 1965, 250
      - Weeklijstnummer: 1851-1900, 1965, 251
      - Weeklijstnummer: 1901-1950, 1965, 252
      - Weeklijstnummer: 1951-2000, 1965, 253
      - Weeklijstnummer: 2001-2050, 1965, 254
      - Weeklijstnummer: 2051-2100, 1965, 255
      - Weeklijstnummer: 2101-2175, 1965, 256
      - Weeklijstnummer: 2176-2250, 1965, 257
      - Weeklijstnummer: 2251-2300, 1965, 258
      - Weeklijstnummer: 2301-2374, 1965, 259
    - Weeklijstregisters van de auditeur-militair houdende opgave van ingekomen processen-verbaal betreffende de categorie I Misdrijven, 1947-1965; 260-282
      - Weeklijstnummer: 1-1600, 1947, 260
      - Weeklijstnummer: 1601-3200, 1947, 261
      - Weeklijstnummer: 3201-1344, 1947-1948, 262
        Openbaarheid beperkt tot 01-01-2024
      - Weeklijstnummer: 1345-1060, 1948-1949, 263
      - Weeklijstnummer: 1061-1144, 1949-1950, 264
      - Weeklijstnummer: 1145-986, 1950-1951, 265
      - Weeklijstnummer: 987-1159, 1951-1952, 266
      - Weeklijstnummer: 1160-304, 1952-1954, 267
      - Weeklijstnummer: 305-1913, 1954, 268
      - Weeklijstnummer: 1914-1544, 1954-1955, 269
      - Weeklijstnummer: 1545-888, 1955-1956, 270
      - Weeklijstnummer: 889-704, 1956-1957, 271
        Openbaarheid beperkt tot 01-01-2033
      - Weeklijstnummer: 705-512, 1957-1958, 272
        Openbaarheid beperkt tot 01-01-2034
      - Weeklijstnummer: 513-336, 1958-1959, 273
        Openbaarheid beperkt tot 01-01-2035
      - Weeklijstnummer: 337-312, 1959-1960, 274
      - Weeklijstnummer: 313-360, 1960-1961, 275
      - Weeklijstnummer: 361-346, 1961-1962, 276
      - Weeklijstnummer: 347-192, 1962-1963, 277
      - Weeklijstnummer: 193-208, 1963-1964, 278
      - Weeklijstnummer: 209-512, 1964-1965, 279
        In 1954 zijn er ook in Ede, Mill en Rucphen zittingen van de Krijgsraad gehouden
      - Weeklijstnummer: Ede, 1954, 280
      - Weeklijstnummer: Mill, 1954, 281
      - Weeklijstnummer: Rucphen, 1954, 282
    - Weeklijstregisters van de auditeur-militair houdende opgave van ingekomen processen-verbaal betreffende de categorie II Overtredingen, 1947-1965; 283-327
      - Weeklijstnummer: 1-1599, 1947, 283
      - Weeklijstnummer: 1600-920, 1947-1948, 284
      - Weeklijstnummer: 912-915, 1948-1949, 285
      - Weeklijstnummer: 916-929, 1949-1950, 286
      - Weeklijstnummer: 930-713, 1950-1951, 287
      - Weeklijstnummer: 714-48, 1951-1952, 288
      - Weeklijstnummer: 49-1652, 1952, 289
      - Weeklijstnummer: 1653-256, 1952-1953, 290
      - Weeklijstnummer: 257-1860, 1953, 291
      - Weeklijstnummer: 1861-687, 1953-1954, 292
      - Weeklijstnummer: 688-2292, 1954, 293
      - Weeklijstnummer: 2293-3895, 1954, 294
      - Weeklijstnummer: 3896-1520, 1954-1955, 295
      - Weeklijstnummer: 1521-3128, 1955, 296
      - Weeklijstnummer: 3129-224, 1955-1956, 297
      - Weeklijstnummer: 225-1832, 1956, 298
      - Weeklijstnummer: 1833-3440, 1956, 299
      - Weeklijstnummer: 3441-528, 1956-1957, 300
      - Weeklijstnummer: 529-2136, 1957, 301
      - Weeklijstnummer: 2137-3744, 1957, 302
      - Weeklijstnummer: 3745-848, 1957-1958, 303
      - Weeklijstnummer: 849-2456, 1958, 304
      - Weeklijstnummer: 2457-4064, 1958, 305
      - Weeklijstnummer: 4065-763, 1958-1959, 306
      - Weeklijstnummer: 764-2371, 1959, 307
      - Weeklijstnummer: 2372-3979, 1959, 308
      - Weeklijstnummer: 3980-638, 1959-1960, 309
      - Weeklijstnummer: 639-2246, 1960, 310
      - Weeklijstnummer: 2247-3854, 1960, 311
      - Weeklijstnummer: 3855-470, 1960-1961, 312
      - Weeklijstnummer: 471-2078, 1961, 313
      - Weeklijstnummer: 2079-3686, 1961, 314
      - Weeklijstnummer: 3687-480, 1961-1962, 315
      - Weeklijstnummer: 481-2088, 1962, 316
      - Weeklijstnummer: 2089-3696, 1962, 317
      - Weeklijstnummer: 3697-5304, 1962, 318
      - Weeklijstnummer: 5305-1296, 1962-1963, 319
      - Weeklijstnummer: 1297-2904, 1963, 320
      - Weeklijstnummer: 2905-4512, 1963, 321
      - Weeklijstnummer: 4513-832, 1963-1964, 322
      - Weeklijstnummer: 833-2440, 1964, 323
      - Weeklijstnummer: 2441-4048, 1964, 324
      - Weeklijstnummer: 4049-560, 1964-1965, 325
      - Weeklijstnummer: 561-2168, 1965, 326
      - Weeklijstnummer: 2169-2374, 1965, 327
    - Alfabetische persoonsnamenindex of fiches in de categorie I Misdrijven, 1958-1964; 328-332, 334-335
      - Letters: A-Z, 1958, 328
      - Letters: A-Z, 1959, 329
      - Letters: A-Z, 1960, 330
      - Letters: A-Z, 1961, 331
      - Letters: A-Z, 1962, 332
      - Letters: A-Z, 1963, 334
      - Letters: A-Z, 1964, 335
    - Alfabetische persoonsnamenindex of fiches in de categorie II Overtredingen, 1964; 336-338
      - Letters: A-H, 1964, 336
      - Letters: I-Z, 1964, 337
      - Letters: R-Z, 1964, 338
    - Kaartsysteem van de ingekomen processen-verbaal, 1945-1947; 339-346
      - Weeklijstnummer: 1-430, 1945-1946, 339
      - Weeklijstnummer: 431-1000, 1946, 340
      - Weeklijstnummer: 1001-2000, 1946, 341
      - Weeklijstnummer: 2001-3000, 1946, 342
      - Weeklijstnummer: 3001-4000, 1946, 343
      - Weeklijstnummer: 4001-5000, 1946-1947, 344
      - Weeklijstnummer: 5001-6000, 1947, 345
      - Weeklijstnummer: 6001-7000, 1947, 346
  - Strafzaken
    - Dossiers van zaken welke voor de Krijgsraad behandeld zijn, 1953-1965; div.nrs.
      - Rolnummer: 374-393, 1953, 347
      - Rolnummer: 504-521, 1953, 348
      - Rolnummer: 19-199, 1954, 349
      - Rolnummer: 298-437, 1954, 350
      - Rolnummer: 486-655, 1954, 351
      - Rolnummer: 711-762, 1954, 352
      - Rolnummer: 96-273, 1955, 353
      - Rolnummer: 444-997, 1955, 354
      - Rolnummer: 261-665, 1956, 355
      - Rolnummer: 26-162, 1960, 356
      - Rolnummer: 167-338, 1960, 357
      - Rolnummer: 358-640, 1960, 358
      - Rolnummer: 137-538, 1961, 359
      - Rolnummer: 672-686, 1961, 360
      - Rolnummer: 1-18, 1962, 361
      - Rolnummer: 19-38, 1962, 362
      - Rolnummer: 39-56, 1962, 363
      - Rolnummer: 57-73, 1962, 364
      - Rolnummer: 74-93, 1962, 365
      - Rolnummer: 94-109, 1962, 366
      - Rolnummer: 110-125, 1962, 367
      - Rolnummer: 126-146, 1962, 368
      - Rolnummer: 147-163, 1962, 369
      - Rolnummer: 164-184, 1962, 370
      - Rolnummer: 185-200, 1962, 371
      - Rolnummer: 201-216, 1962, 372
      - Rolnummer: 217-233, 1962, 373
      - Rolnummer: 234-250, 1962, 374
      - Rolnummer: 251-264, 1962, 375
      - Rolnummer: 265-280, 1962, 376
      - Rolnummer: 281-294, 1962, 377
      - Rolnummer: 295-308, 1962, 378
      - Rolnummer: 309-322, 1962, 379
      - Rolnummer: 323-335, 1962, 380
      - Rolnummer: 336-348, 1962, 381
      - Rolnummer: 349-362, 1962, 382
      - Rolnummer: 363-375, 1962, 383
      - Rolnummer: 376-393, 1962, 384
      - Rolnummer: 394-409, 1962, 385
      - Rolnummer: 410-428, 1962, 386
      - Rolnummer: 429-444, 1962, 387
      - Rolnummer: 445-456, 1962, 388
      - Rolnummer: 457-466, 1962, 389
      - Rolnummer: 467-478, 1962, 390
      - Rolnummer: 479-493, 1962, 391
      - Rolnummer: 494-507, 1962, 392
      - Rolnummer: 508-522, 1962, 393
      - Rolnummer: 523-531, 1962, 394
      - Rolnummer: 532-545, 1962, 395
      - Rolnummer: 546-560, 1962, 396
      - Rolnummer: 561-574, 1962, 397
      - Rolnummer: 575-587, 1962, 398
      - Rolnummer: 588-600, 1962, 399
      - Rolnummer: 601-610, 1962, 400
      - Rolnummer: 611-623, 1962, 401
      - Rolnummer: 624-644, 1962, 402
      - Rolnummer: 645-664, 1962, 403
      - Rolnummer: 665-677, 1962, 404
      - Rolnummer: 678-690, 1962, 405